【裁判字號】    98,交聲,399
【裁判日期】    980527
【裁判案由】    聲明異議
【裁判全文】
臺灣高雄地方法院刑事裁定             98年度交聲字第399號
原處分機關  交通部公路總局高雄區監理所
法定代理人  甲○○
受處分人即
異  議  人  乙○○
上列異議人因聲明異議案件，對於交通部公路總局高雄區監理所
於中華民國98年1 月19日所為之處分（原處分案號：高監營裁字
第裁80─NO0000000 號），聲明異議，本院裁定如下：
    主  文
異議駁回。
    理  由
一、原處分意旨略以：受處分人即異議人乙○○（下稱異議人）
    於民國97年6 月2 日上午9 時許，駕駛車號2JB-802 號重型
    機車（下稱系爭車輛）由北向南行經高雄縣橋頭鄉○○路與
    龍泉巷口時，因駕車行經有燈光號誌管制之交岔路口闖紅燈
    之違規情節，因依道路交通管理處罰條例第53條第1 項、第
    63條第1 項第3 款等規定，裁處罰鍰新臺幣（下同）1800元
    ，並記違規點數3 點等語。
二、異議意旨略以：本件舉發地點非如舉發單所載之處，異議人
    記憶中該路口有友力汽車汽車保養維修中心招牌，即豐田巷
    、甲樹路口，該路口迄今未裝設紅綠燈號誌，舉發員警未舉
    出當日違規錄影帶，僅在事後補上甲樹路及龍泉巷口照片，
    異議人實有不服，為此狀請撤銷原處分等語。
三、按汽車駕駛人，行經有燈光號誌管制之交岔路口闖紅燈者，
    處新臺幣（下同）1,800 元以上5,400 元以下罰鍰，並記違
    規點數3 點，道路交通管理處罰條例第53條第1 項、第63條
    第1 項第3 款分別定有明文。
四、經查：
  (一)異議人於前揭時、地騎乘系爭車輛，行經有燈光號誌管制之
    交叉路口，為員警發覺違規闖紅燈之違規行為。嗣異議人於
    舉發通知單所載之應到案日期前提出申訴，經原舉發單位調
    查結果，仍認異議人有以上之違規行為，原處分機關即交通
    部公路總局高雄區○○○○○道路交通管理處罰條例第53條
    第1 項規定裁處罰鍰1,800 元，並依同條例第63條第1 項第
    3 款規定，記違規點數3 點，有原舉發機關之舉發違反道路
    交通管理事件通知單及違反道路交通管理事件裁決書各1 份
    在卷可稽。
  (二)異議人雖以上開情詞置辯，惟查，證人即本件現場攔停之警
    員薛名貴於本院訊問時結證稱：異議人當時是在甲樹路和龍
    泉巷的巷口由北往南沿甲樹路直行，龍泉巷有個紅綠燈，當
    地房子都是透天房，我站在甲樹路南邊房子的騎樓旁，沒有
    樹，但是有一根電線桿稍微擋住，我是親眼看他騎過來，異
    議人講的是甲圍路之前的豐田巷，該處沒有雙黃線，且無騎
    樓，設路檢點會很危險；至本件舉發的路口經常發生重大車
    禍，且是開罰單最多的地方，所以村長、所長有指示要加強
    取締，該處本來無紅綠燈，但因事故頻繁，村長在2 、3 年
    前申請加設的等語綦詳，復觀之本件異議人提出之豐田巷口
    相片、證人薛名貴提出之舉發現場圖、龍泉巷口相片所示：
    龍泉巷口附近巷弄繁多、道路狹小，且車輛往來頻繁，路邊
    並有房屋、騎樓可供駐點，路旁無樹，但騎樓邊有放置綠色
    盆栽；而甲樹、豐田巷口非如龍泉巷口附近之巷弄繁多，巷
    口僅有閃光黃燈，無紅綠燈號誌，路邊則無民房或騎樓可供
    駐點等情，亦有異議人提出之相片、證人薛名貴當庭在地圖
    上標示出其所站立位置圖及事後提出之舉發現場圖、相片等
    在卷可稽，均核與證人薛名貴所述相同，而與異議人所陳稱
    ：本件警察故意躲在在沒有紅綠燈的豐田巷路邊騎樓樹旁對
    我開單等語互異，是足認證人薛名貴所言較為可採。
  (三)復異議人雖辯稱警方取締違規時並無錄影、錄音以資為證，
    惟道路交通管理處罰條例並未規定警方以攔停舉發行為人違
    規時，需以科學儀器取得證據，此觀之道路交通管理處罰條
    例自明，況證人之證言為法定之證據方法，警察為維持秩序
    ，取締違規駕車僅是依法執行職務，自無偏頗立場之必要；
    且員警係屬司法警察人員之一份子，深切明白出庭作證具結
    後，應據實陳述之義務及如有偽證應受處罰之嚴重後果，當
    時執勤之警員薛名貴於本院訊問時，在法官告知證人具結之
    義務及偽證之處罰並命其朗讀結文並具結後，仍為上開證述
    ，佐以現有卷證綜合判斷，並無顯然矛盾或瑕疵之處，要無
    因異議人主觀上之臆測，而認其等之證言為不可採，是其所
    為證言，應屬真實可信。
  (四)至異議人所稱：本件警察故意躲在在沒有紅綠燈的豐田巷路
    邊騎樓樹旁對我開單，當時我有表示沒有紅綠燈，警察說沒
    辦法，代表和區域代表要他開單的，我認為他的目的就是要
    阻攔我去開庭，因為我與代表有官司在法院等語。惟查，異
    議人亦稱：我不認識證人薛名貴，但我與某位員警之弟弟有
    怨隙等語，核與證人即警員薛名貴於本院中結證稱：我不可
    能知道異議人當時要去開庭，也不認識異議人所說有怨隙員
    警的弟弟，當時係正常執勤，不知道異議人與他人之恩怨等
    語（均見本院98年3 月19日訊問筆錄）相符，亦足見證人薛
    名貴乃是依法令執行公務之警員，與異議人素昧平生，並無
    恩怨，實無捏造事實違法取締之理；況若證人若真欲違法誣
    陷異議人，其大可站在確實有紅綠燈之路口等待異議人經過
    ，再加以攔停開單，何須站在完全沒有紅綠燈之路口，徒生
    爭議？亦顯與常情不符。
  (五)綜上所述，本件異議人空口以前開情詞置辯，並非可採，異
    議人確有如舉發違反道路交通管理事件通知單所載之闖紅燈
    之違規事實，應可認定。現場執勤員警依此而予舉發，原處
    分機關並據以援引上開規定，裁處如上開裁決書處罰主文所
    示之罰鍰並記違規點數，並無不當，本件異議為無理由，應
    予駁回。
五、據上論斷，應依道路交通案件處理辦法第19條，裁定如主文
    。
中    華    民    國    98    年    5     月    27    日
                  交通法庭      法  官  呂明燕
以上正本證明與原本無異。
如不服本裁定應於送達後5日內向本院提出抗告狀。
中    華    民    國    98    年    5     月    27    日
                                書記官  蔡毓琦


司法院資訊處製作；財團法人民間司法改革基金會備份。
